【裁判字號】    92,易,106
【裁判日期】    920627
【裁判案由】    竊盜
【裁判全文】
臺灣嘉義地方法院刑事判決                          九十二年度易字第一六號
    公  訴  人  臺灣嘉義地方法院檢察署檢察官
    被      告  乙○○
右列被告因竊盜案件，經檢察官提起公訴（九十二年度偵字第七○○號），暨同署併
案審理（九十二年度偵字第三七六八號），本院判決如左：
    主  文
乙○○連續竊盜，累犯，處有期徒刑壹年貳月。
    事  實
一、乙○○前於民國七十九年間，因犯竊盜罪，經臺灣高雄地方法院於七十九年三月
    八日及同年十一月二十三日以七十九年度易字第六六八號、七十九年度易字第四
    三四一號判決分別判處罰金四千元及有期徒刑七月確定，後者嗣減為有期徒刑三
    月十五日，於八十年一月十七日執行完畢；再於八十八年間，因犯竊盜罪，經本
    院於八十八年十一月十日以八十八年度易字第一一五一號判決判處有期徒刑三月
    確定，於八十八年十二月十九日執行完畢；復於九十年間，因犯竊盜罪，經本院
    於九十年十月二十六日以九十年度易字第八四一號判決判處有期徒刑十月確定，
    於九十一年七月二十六日執行完畢。詎仍不知悔改，復基於意圖為自己不法所有
    之概括犯意，連續於如附表編號一、二所示之犯罪時間、犯罪地點及犯罪方法竊
    取林素美、曾月美所有如附表編號一、二所示之財物，得手後據為己有並留供已
    用。嗣分別於九十二年一月十五日晚上十時三十分許，及同年五月二十八日中午
    十二時四十分許，分別在嘉義市○區○○路四七一號前及嘉義市○○路二九七號
    前為警查獲，而偵知上情。
二、案經嘉義市警察局第一分局報請臺灣嘉義地方法院檢察署檢察官偵查起訴暨嘉義
    市警察局第二分局報請臺灣嘉義地方法院檢察署檢察官移送併案審理。
    理  由
一、右揭事實，迭據被告乙○○於警訊、偵查中及本院審理時自白不諱，核與如附表
    編號一、二所示之被害人於警訊中指訴之情節相符（分別見嘉市警一刑字第０９
    ２００００２３２號警卷第五頁；嘉市警二刑字第０９２００００１６３７號警
    卷第二頁），並有被害報告單二紙、贓物認領保管單、保管書各一紙（分別見嘉
    市警一刑字第０９２００００２３２號警卷第六、七頁；嘉市警二刑字第０９２
    ００００１６３７號警卷第八、九頁）附卷可稽，堪認被告之自白與事實相符，
    足以採信。本件事證明確，其犯行洵堪認定。
二、核被告乙○○所為如附表編號一、二所示之犯行，均係犯刑法第三百二十條第一
    項之竊盜罪。其先後二次為如附表編號一、二所示之竊盜犯行，時間緊接，罪名
    相同，顯係基於概括之犯意反覆為之，應依連續犯之規定論以一罪，並依法加重
    其刑。查刑法上之未遂犯，必須已著手於犯罪行為之實行而不遂，始能成立，此
    在刑法第二十五條第一項規定甚明；而竊盜罪既遂與未遂之區別，應以所竊之物
    已否移入自己權力支配之下為標準。若已將他人財物移歸自己所持，即應成立竊
    盜既遂罪。又刑法上竊盜罪既遂未遂區分之標準，係採權力支配說，即行為人將
    竊盜之客體，移入一己實力支配之下者為既遂，若著手於竊盜，而尚未脫離他人
    之持有，或未移入一己實力支配之下者，則為未遂（最高法院十七年度上字第五
    ○九號判例、八十四年度台上字第四一二七號、八十四年度台上字第二二五六號
    裁判參照）。今被告竊取如附表編號一所示被害人之財物時，被害人並不知情，
    而被告已將該得手之財物夾在其掖下，快步行走約一、二十公尺後，始為警當場
    查獲乙情，除據被告所自承外，並據證人即當時查獲被告之嘉義市警察局第一分
    局八掌派出所警員甲○○、丙○○到庭證述屬實（見本院卷第一九、三一頁），
    是該財物明顯已脫離如附表編號一所示被害人之持有，而移入被告實力支配之下
    甚明，揆諸上開裁判意旨，被告所為如附表編號一所示之竊盜犯行，應已達既遂
    之階段，要屬明確，則公訴人認被告如附表編號一所為係犯刑法第三百二十條第
    三項、第一項之竊盜未遂罪，尚有未洽，惟行為既遂、未遂乃犯罪狀態之不同，
    彼此間並非處罰之獨立規定，尚無庸變更起訴法條，併此敘明。又公訴人起訴事
    實雖未敘及被告如附表編號二所示之竊盜犯行，然該部分事實與公訴人起訴之犯
    罪事實既有連續犯之裁判上一罪之關係，應為起訴效力所及，復經檢察官移送併
    案審理，基於審判不可分原則，本院自應併予審理，附此敘明。又被告前於七十
    九年間，因犯竊盜罪，經臺灣高雄地方法院於七十九年三月八日及同年十一月二
    十三日以七十九年度易字第六六八號、七十九年度易字第四三四一號判決分別判
    處罰金四千元及有期徒刑七月確定，後者嗣減為有期徒刑三月十五日，於八十年
    一月十七日執行完畢；再於八十八年間，因犯竊盜罪，經本院於八十八年十一月
    十日以八十八年度易字第一一五一號判決判處有期徒刑三月確定，於八十八年十
    二月十九日執行完畢；復於九十年間，因犯竊盜罪，經本院於九十年十月二十六
    日以九十年度易字第八四一號判決判處有期徒刑十月確定，於九十一年七月二十
    六日執行完畢，此有臺灣高等法院被告全國前案記錄表及臺灣嘉義地方法院檢察
    署刑案資料查註紀錄表各一份在卷足憑，其於受有期徒刑執行完畢五年以內再犯
    本件有期徒刑以上之罪，為累犯，應依刑法第四十七條之規定，遞加重其刑。爰
    審酌被告身強力壯卻不思正途，且一犯再犯，足見其輕忽法律之程度，惡性顯非
    輕微、及其動機、目的、手段、竊取財物之金額、犯罪所生之損害、惟姑念事後
    坦承犯行，態度堪稱良好等一切情狀，量處如主文所示之刑，以示懲儆。
三、公訴意旨另以被告前曾有多次竊盜犯行，繼之再犯本件之罪，顯見其有犯罪之習
    慣，應依竊盜犯贓物犯保安處分條例第三條第一項第一款之規定，諭知於刑之執
    行前令入勞動場所強制工作，以資懲戒等語。按十八歲以上之竊盜犯、贓物犯，
    有犯罪之習慣者，得於刑之執行前，令入勞動場所強制工作，竊盜犯贓物犯保安
    處分條例第三條第一項第一款固有明文。經查，被告前於七十九年間，因犯竊盜
    罪，經臺灣高雄地方法院於七十九年三月八日及同年十一月二十三日以七十九年
    度易字第六六八號、七十九年度易字第四三四一號判決分別判處罰金四千元及有
    期徒刑七月確定，後者嗣減為有期徒刑三月十五日，於八十年一月十七日執行完
    畢；再於八十八年間，因犯竊盜罪，經本院於八十八年十一月十日以八十八年度
    易字第一一五一號判決判處有期徒刑三月確定，於八十八年十二月十九日執行完
    畢；復於九十年間，因犯竊盜罪，經本院於九十年十月二十六日以九十年度易字
    第八四一號判決判處有期徒刑十月確定，於九十一年七月二十六日執行完畢，此
    均有臺灣高等法院被告全國前案記錄表及臺灣嘉義地方法院檢察署刑案資料查註
    紀錄表可查，以被告之前科觀之，其於七十九年間所犯之竊盜罪，迄今已逾十二
    年以上，距八十八、九十年間再犯之竊盜罪，亦有八年以上，以其年代之久遠，
    非可執此認其慣於犯罪；且參以被告八十八年、九十年間係各犯竊盜罪一件及三
    件，有上開本院八十八年度易字第一一五一號及九十年度易字第八四一號刑事判
    決各一份附卷可查，而本件僅查獲二次犯行，次數尚非頻繁，且所竊得之財物僅
    止現金、機車等財物，非將被害人家中財物悉數洗劫一空，且事後坦承犯行，尚
    有悔悟之心，本院綜合上情，認被告並無犯罪之習慣，對於社會危害性猶未至宣
    付強制工作以施矯治之程度，尚與宣付強制工作之要件有間，是尚無依竊盜犯贓
    物犯保安處分條例第三條第一項第一款諭知被告強制工作之必要，附此敘明。
據上論斷，應依刑事訴訟法第二百九十九條第一項前段，刑法第五十六條、第三百二
十條第一項、第四十七條，罰金罰鍰提高標準條例第一條前段，判決如主文。
本案經檢察官陳鈴香到庭執行職務。
中      華      民      國    九十二    年      六      月    二十七    日
                                  臺灣嘉義地方法院刑事第一庭
                                      法  官  黃  仁  勇
右正本證明與原本無異。
如不服本判決，應於判決送達後十日內向本院提出上訴狀（應附繕本)。
中      華      民      國    九十二    年      六      月    二十七    日
                                      書記官  呂  權  芳
附錄：本判決論罪科刑法條：
刑法第三百二十條：
意圖為自己或第三人不法之所有，而竊取他人之動產者，為竊盜罪，處五年以下有期
徒刑、拘役或五百元以下罰金。
意圖為自己或第三人不法之利益，而竊佔他人之不動產者，依前項之規定處斷。
前二項之未遂犯罰之。
附表：
┌─┬───┬────┬────┬──────┬───┬────────┐
│編│犯  罪│犯    罪│犯    罪│竊 得 財 物 │被害人│  犯 罪 方 法   │
│號│行為人│時    間│地    點│（數量、新台│      │                │
│  │      │        │        │幣）        │      │                │
├─┼───┼────┼────┼──────┼───┼────────┤
│  │乙○○│九十二年│嘉義市西│黑色皮包一只│林素美│趁被害人進入超商│
│  │      │一月十五│區○○路│（內有五百元│      │購物之際，伺機將│
│  │      │日晚上十│四七一號│、身分證一張│      │被害人放置於車牌│
│一│      │時三十分│前      │）。        │      │號碼ＵＮＧ－三九│
│  │      │許      │        │            │      │八號機車前藍子內│
│  │      │        │        │            │      │之黑色皮包竊取得│
│  │      │        │        │            │      │手。           │
├─┼───┼────┼────┼──────┼───┼────────┤
│  │乙○○│九十二年│義義市西│車牌號碼ＬＹ│曾月美│趁被害人之機車鑰│
│  │      │五月二十│區○○路│Ｙ－二四八號│      │匙未取下之際，伺│
│二│      │八日上午│六○○號│之重型機車一│      │機將被害人上開機│
│  │      │九時三十│「榮民醫│輛。        │      │車之電門開啟而行│
│  │      │分許    │院」停車│            │      │竊得手。        │
│  │      │        │場      │            │      │                │
└─┴───┴────┴────┴──────┴───┴────────┘


司法院資訊處製作；財團法人民間司法改革基金會備份。
